臺灣臺北地方法院民事判決　　　　　　　100年度訴字第547號
原　　　告　簡坤良
訴訟代理人　蔚中傑律師
被　　　告　神寶國際開發股份有限公司
法定代理人　吳李麗英
上列當事人間確認董事關係不存在事件，本院於民國100年3月1
日言詞辯論終結，判決如下：
    主文
確認原告與被告間之董事委任關係自民國九十七年一月十一日起
不存在。
訴訟費用由被告負擔。
    事實及理由
壹、程序部分：
    按公司與董事間訴訟，除法律另有規定外，由監察人代表公
    司，股東會亦得另選代表公司為訴訟之人，公司法第213條
    定有明文。本件原告為被告公司之董事，其請求確認與被告
    間董事之委任關係不存在，且被告股東會並未另選任代表公
    司為訴訟之人，自應以被告之監察人吳李麗英代表被告進行
    本件訴訟，合先敘明。
貳、實體部分：
一、原告起訴主張：原告原任被告公司之董事，然已於民國96年
    12月31日提出辭任聲明書表達辭任董事之意，並經被告公司
    其他董事、監察人確認上情。原告辭任被告公司董事後，即
    未再收受被告公司任何開會通知與其他任何資料，被告公司
    歷年來是否曾召開股東會或董事會，原告均未參與亦毫無所
    悉，詎被告公司迄未向主管機關辦理公司變更登記，致原告
    仍登記為被告公司董事，原告即有確認兩造間董事委任關係
    不存在之必要等語。嗣於本院100年3月1日言詞辯論時，當
    庭同意被告法定代理人所述，其於97年1月11日向被告表示
    辭任董事之意，並聲明：如主文第1項所示。
二、被告答辯以：原告係於97年1月11日才向被告表示辭任董事
    之意，被告對於原告請求確認與被告間之董事委任關係不存
    在一節，沒有意見，但原告之辭任聲明書係於99年9月或10
    月在羅東火車站附近所補簽等語，資為抗辯。
三、得心證之理由：
  (一)按確認法律關係之訴，非原告有即受確認判決之法律上利益
    者，不得提起之，民事訴訟法第247條第1項前段定有明文。
    而該條所謂即受確認判決之法律上利益，係指因法律關係之
    存否不明確，致原告在私法上之地位有受侵害之危險，而此
    項危險得以對於被告之確認判決除去之者而言（最高法院42
    年台上字第1031號判例意旨參照）。本件依被告公司基本資
    料查詢所示，原告迄今仍為被告公司之董事及董事長，惟原
    告主張其與被告間之董事委任關係已不存在，則原告與被告
    間之董事委任法律關係之存否即屬不明確，且原告主觀上認
    其在法律上之地位有不安之狀態存在，而此種不安之狀態，
    確能以確認判決將之除去，是本件原告所提起之確認之訴有
    確認利益甚明。
  (二)次按當事人之一方，得隨時終止委任契約；公司與董事間之
    關係，除本法另有規定外，依民法關於委任之規定，民法第
    549條第1項及公司法第192條第3項分別定有明文。是公司與
    董事間之關係，自得由當事人之一方隨時終止之。查原告主
    張其原為被告公司之董事，已於97年1月11日向被告表達辭
    任董事之意，並為被告其他董事及監察人所確認等情，業據
    提出神寶公司公示登記資料及辭任聲明書為證（見本院卷第
    9至11頁），而被告除提出由原告於97年1月11日所簽署之臨
    時董監事會議文件，於言詞辯論時就原告請求確認與被告間
    之董事委任關係不存在一節，亦不爭執（見本院卷第20至21
    頁），依民事訴訟法第280條第1項規定，對原告主張之前開
    事實，視同自認。從而，原告依民事訴訟法第247條第1項規
    定，確認兩造間董事委任關係不存在，為有理由，應予准許
    。
四、依民事訴訟法第78條，判決如主文。
中    華    民    國    100    年    3    月    18    日
                  民事第六庭    法  官  林春鈴
以上正本係照原本作成。
如對本判決上訴，須於判決送達後20日內向本院提出上訴狀。如
委任律師提起上訴者，應一併繳納上訴審裁判費。
中    華    民    國    100    年    3    月    18    日
                                書記官  潘惠敏